# 关于没有实际出资的执行事务合伙企业是否需要纳入合并范围？

提问人：jinglin 时间：2017-12-28 22:41:41
请教陈老师！请问下没有实际出资，占有1%股权的执行事务合伙企业是否需要纳入合并范围？

回答人：chenyiwei
这类执行事务合伙人（通常属于GP）通常是代理人，不控制合伙企业，不应将合伙企业纳入其合并报表范围，与是否已完成对合伙企业的出资无关。